臺灣高等法院刑事判決
110年度上訴字第253號
上  訴  人  臺灣士林地方檢察署檢察官
上  訴  人  
即  被  告  范政輝


選任辯護人  簡靖軒律師
            趙元昊律師
上列上訴人等因被告違反毒品危害防制條例案件，不服臺灣士林
地方法院109年度訴字第353號，中華民國109年11月3日第一審判
決（起訴案號：臺灣士林地方檢察署109年度偵字第1234號），
提起上訴，本院判決如下：
    主  文
原判決撤銷。
范政輝共同犯意圖販賣而持有第二級毒品罪，處有期徒刑伍年貳
月。扣案如附表一編號11、12、14、17所示之物均沒收銷燬之；
扣案如附表一編號1至10、13、15、16、18至23所示之物均沒收
；未扣案犯罪所得新臺幣壹萬元，於全部或一部不能沒收或不宜
執行沒收時，追徵其價額。
    事  實
一、范政輝明知如附表一編號1至15所示之毒品，係毒品危害防
    制條例管制之第二級、第三級、第四級毒品(詳見附表一編
    號1至15所示)，依法不得販賣、持有(第三、四級毒品不得
    持有純質淨重20公克以上)，竟與真實姓名年籍不詳、綽號
    「狗哥」之成年男子共同基於意圖販賣而持有第二級、第三
    級、第四級毒品之犯意聯絡，於民國108年6月間起至同年9
    月25日止，范政輝陸續依「狗哥」指示，至基隆市、新北市
    汐止區等不詳地點，向真實姓名年籍不詳之人拿取如附表一
    編號1至15所示之毒品，以及如附表一編號16至23所示之物
    ，由「狗哥」或范政輝將如附表一所示之第二、三、四級毒
    品分別置入果汁機內，並添加果汁粉攪拌均勻後，分裝於分
    裝袋內，復以封膜機封口，接續製做第二、三、四級毒品咖
    啡包，伺機對外販售予不特定人，范政輝並將如附表一所示
    之毒品、果汁機、封膜機、果汁粉、電子磅秤、分裝袋等物
    ，均放置於所承租之新北市○○區○○路0段000號24樓之7前租
    屋處內，其間范政輝已自「狗哥」處獲取新臺幣（下同）1
    萬元之報酬。嗣警方於108年9月25日持原審法院核發之搜索
    票，至上址范政輝承租之處所執行搜索，當場扣得如附表一
    、二所示之物(附表二部分與本案無關)，始查悉上情。
二、案經內政部警政署刑事警察局移送臺灣新北地方檢察署檢察
    官呈請臺灣高等檢察署檢察長核轉臺灣士林地方檢察署檢察
    官偵查起訴。　　
    理  由
壹、證據能力部分：
　　按被告以外之人於審判外之言詞或書面陳述，除法律有規定
    者外，不得作為證據。被告以外之人於審判外之陳述，雖不
    符同法第159條之1至第159條之4之規定，而經當事人於審判
    程序同意作為證據，法院審酌該言詞陳述或書面陳述作成時
    之情況，認為適當者，亦得為證據；當事人、代理人或辯護
    人於法院調查證據時，知有第159條第1項不得為證據之情形
    ，而未於言詞辯論終結前聲明異議者，視為有前項之同意，
    刑事訴訟法第159條第1項、第159條之5第1項、第2項分別定
    有明文。查本案下述據以認定被告犯罪之供述證據，檢察官
    、被告及辯護人於本院審理時均未爭執其證據能力，且迄於
    言詞辯論終結前均未聲明異議，復經審酌該等言詞陳述或書
    面作成時之情況並無違法、不當或顯不可信之狀況，依刑事
    訴訟法第159條之5第2 項之規定，均有證據能力；又本案認
    定事實之其餘非供述證據，並無證據證明係公務員違背法定
    程序所取得，依同法第158條之4反面解釋，亦均有證據能力
    。　　
貳、實體部分：
一、認定事實所憑之證據及理由：
    訊據上訴人即被告(下稱被告)范政輝固坦承於上開期間，依
    綽號「狗哥」指示，在上開多處地點向真實姓名年籍均不詳
    之人拿取附表一所示之物，惟矢口否認有何意圖販賣而持有
    毒品犯行，辯稱：我分很多次去拿，拿到的物品是用一個大
    袋子裝起來，我去拿東西時，「狗哥」沒有跟我說要拿的是
    什麼東西，拿回來以後，我也不知道裡面是什麼東西，我只
    有使用過果汁粉而已，我從頭到尾都不知道那是第二、三、
    四級毒品，到查獲的時候我都不知道，我並沒有意圖販賣而
    持有毒品的行為云云(見本院卷第112、113頁)。經查：
　㈠本件被告於上開時、地經警執行搜索，當場扣得如附表一所
    示之物之事實，為被告所自承，核與證人蔡依潔於警詢(見
    偵字第31631號卷第23至29頁)、證人即查獲警員伍國榮於本
    院審理時(見本院卷第182至184頁)證述之情節大致相符，並
    有搜索票、新北市政府警察局三重分局搜索扣押筆錄暨扣押
    物品目錄表各1件、現場照片、證物照片共65張、新北市政
    府三重分局破獲范政輝等人涉嫌毒品工廠案現場勘察報告1
    份在卷可稽(見偵字第31631號卷第35至45、65至98、161至1
    84頁)，附有附表一所示之物扣案可佐。又扣案如附表一編
    號11、12、14所示之物，經送鑑定結果，均內含如附表一編
    號11、12、14「檢驗結果」欄所示之第二級毒品成分；扣案
    如附表一編號1至10、13、15所示之物，經送鑑定結果，均
    內含如附表一編號1至10、13、15「檢驗結果」欄所示之第
    三級毒品或第四級毒品，其餘如附表一、二所示之物之檢驗
    結果，均如附表一、二「檢驗結果欄」所示，亦有內政部警
    政署108年11月18日刑鑑字第1080098995號、109年4月29日
    刑偵二一字第1093101726號函及所附109年4月20日刑鑑字第
    1090037507號鑑定書在卷可憑（見偵字第31631號卷第189至
    195頁，原審卷第23至26、55至66、68頁，偵字第1234號卷㈠
    第241至243頁），此部分事實，應堪認定。
　㈡被告雖辯稱僅受「狗哥」之託拿回物品，並不知道拿回來的
    是什麼東西云云，惟查，被告於警詢時陳稱：「(問：警方
    於你家中查扣之毒品咖啡包成品及半成品原料等，有些有開
    封，有些未開封，但你卻說你未曾見過包裹內容物，你作何
    解釋？)只有果汁粉我有開封，其他我都不知道」、「(問：
    你開果汁粉幹嘛？)自己喝」、「(問：你自己喝為什麼要開
    兩包？)因為不同口味，所以我兩個都想喝」(見偵字第3163
    1號卷第14頁)；「(問：袋子拿來幹嘛的？)原來狗哥要我拿
    來分裝昨天被你們查扣的MDPBP咖啡色結晶體」(見同上卷第
    20頁)；「(問：警察查扣果汁機1台、封膜機1台、電子磅秤
    4組、分裝袋1批，是你所有嗎？做何用途？)這也是狗哥叫
    我拿的，我不知道做何用途」、「(問：為何這些東西會呈
    現開封使用的狀態擺放於你家中？)我拿到就是這樣子了」(
    見同上卷第15頁)等語，依上可知，被告已自承有開封其中
    兩包果汁粉，亦受狗哥指示分裝扣案MDPBP咖啡色結晶體(即
    附表一編號16)，且扣案果汁機1台、封膜機1台、電子磅秤4
    組、分裝袋1批等物已呈現開封使用之狀態，倘若被告毫不
    知悉依「狗哥」指示所取回之物品究竟為何，何以被告會知
    悉有果汁粉可開封食用？又如何知悉狗哥請其分裝之MDPBP
    咖啡色結晶體究係何物？遑論前述果汁機1台、封膜機1台、
    電子磅秤4組、分裝袋1批等物均係呈現開封使用之狀態，由
    此可見被告前開辯稱，顯屬卸責迴避之詞，毫無可採。
　㈢至證人伍國榮於本院審理時雖證稱其並非第一時間進去現場
    之人，尚無從以證人伍國榮之證述內容確認警方進入被告住
    處第一時間之狀況究竟為何，惟證人伍國榮於本院審理時已
    證稱：我們帶被告上去後，我就先聯繫鑑識中心，同事帶著
    手套在進行搜索等語(見本院卷第183頁)，而參照卷附新北
    市政府警察局三重分局破獲范政輝等人涉嫌毒品工廠案現場
    勘察報告及勘察照片所示(見偵字第31631號卷第161至184頁
    )，當日確有刑事鑑識中心等7名勘察人員到場，並以鑑識儀
    器判讀扣案物之成分。再觀之卷附偵字第31631號卷第65至6
    7頁照片，僅見被告掩面坐於客廳沙發上，有一名警員坐於
    房間床上，面朝向客廳位置，另有一警員站立客廳處面向被
    告，而客廳茶几上、地上有多個已開啟空箱散落放置，客廳
    地面有大型黑色塑膠袋、旅行袋，其內再以透明塑膠袋包裹
    ，可見大批彩色包裝袋(見偵字第31631號卷第65頁下方、第
    66、67頁)，並無鑑識人員進行鑑識之情狀，可見該些照片
    應係警方進入屋內後、鑑識人員尚未到場之前所拍攝之現場
    照片。又依上開被告遭警搜索之現場照片，現場有多個開封
    空紙箱散落各處，另大批彩色包裝袋所包裝之物品又係以大
    型黑色塑膠袋、旅行袋所放置，數量甚多，該等物品並非密
    封於包裹內，或以嚴密方式包裝於塑膠袋、旅行袋內，足認
    被告經查扣之該些物品，均在被告可任意拿取之實力支配下
    ，且被告對於該些物品之狀態、外觀、內容亦知之甚詳。
　㈣此外，被告經警查扣之手機內，於備忘錄中有1份帳簿資料(
    見偵字第31631號卷第59至64頁)，其中108年9月24日有1筆
    「袋子100」的紀錄，另有「9/14添粉500、剩28540」、「9
    /16色粉1320、剩113200」之記錄(見偵字第31631號卷第59
    、64頁)，而被告於警詢中坦承該帳簿是狗哥要求其記帳用
    的(見同上卷第20頁)，於偵查中亦稱：「袋子100」是狗哥
    叫我去買塑膠袋等語(見同上卷第141頁)，對照被告前開經
    查扣之物品中，有大批分裝袋(有透明分裝袋、彩色分裝袋)
    ，亦有果汁粉及其他如附表一所示之粉狀物，二者內容相互
    吻合，足見被告除持有扣案物品之外，尚依「狗哥」指示添
    購分裝袋、不明粉劑，「狗哥」更指示被告就扣案物品進行
    分裝。又參諸扣案如附表一所示之物，其中編號1為包裝完
    成之第三級毒品咖啡包共248包(內含褐色粉末)，編號2為包
    裝完成之第三、四級毒品咖啡包共299包(內含紫色粉末)，
    其外觀為彩色包裝袋，其中一種為直條紋彩色包裝，另一種
    放射狀彩色包裝，可知該批物品係以外包裝袋做為內容物之
    區分；而現場查扣之物品中，另有含有第二、三、四級毒品
    成分之粉末、物質，果汁粉等原料，及不同款式之各類分裝
    袋、秤重包裝使用之電子磅秤、封膜機等工具，顯見被告確
    有依「狗哥」指示將扣案如附表一所示之物進行分裝。再者
    ，扣案果汁機經送鑑驗結果，其內之不明殘渣，檢視為黃棕
    色物質，驗前毛重1.25公克（包裝重0.85公克），驗前淨重
    0.40公克，驗餘0.01公克，檢出微量第二級毒品甲基安非他
    命（Methamphetamine）、微量第三級毒品甲苯基乙基胺戊
    酮（Methyl-α-ethylaminopentiopheenone、MEAPP）、3,4-
    亞甲基雙氧苯基乙基胺戊酮（N-Ethylpentylone）、1-氯苯
    基-2-（1-吡咯烷基）-1-戊酮（1-（Chlorophenyl）-2-（1
    -pyrrolidinyl)-1-pentanone、Cl-Alpha-PVP）、2-氟-去
    氯愷他命（2-Fluorodeschloroketamine）（108年11月15日
    列為第三級毒品）、依替唑侖（Etizolam）（108年11月15
    日列為第三級毒品）、3,4-亞甲基雙氧苯基乙基胺丁酮（En
    tylone）（109年2月3日列為第三級毒品）及微量第四級毒
    品氯二甲基卡西酮（Chlorodimethylcathinone、CDMC）等
    成分，有前揭鑑定書在卷可稽(見原審卷第72、73頁)，該些
    第二、三、四級毒品成分恰與被告遭警查扣如附表一所示之
    毒品成分相同，更堪認被告確有將該些第二、三、四級毒品
    投入果汁機中攪拌其他物質，據以分裝成毒品咖啡包之行為
    。至被告經警查扣之物，雖未查扣已分裝完成之第二級毒品
    咖啡包，然依前述，被告經警查扣有如附表一所示之第二級
    毒品，且果汁機內亦檢出第二級毒品成分，足認被告有攪拌
    、分裝第二級毒品之舉，況被告自陳綽號「狗哥」曾將所交
    付之物品陸續取走，是被告確有分裝第二、三、四級毒品咖
    啡包或意圖販賣欲加分裝第二、三、四級毒品之行為，均堪
    認定。
　㈤扣案之第二、三、四級毒品均為法所明禁而取得不易，其價
    格自屬昂貴，被告自綽號「狗哥」處取得如附表一所示之大
    批毒品或分裝工具，價值不斐，顯見被告與綽號「狗哥」之
    間具有深厚之信任關係，又被告並依「狗哥」指示添購分裝
    袋或不明粉劑，以及分裝內容成分不同之毒品咖啡包(附表
    一編號1為第三級毒品咖啡包(內含褐色粉末)、附表一編號2
    為第三、四級毒品咖啡包(內含紫色粉末)，顯見渠等必係依
    照毒品成分內容之不同，區分銷售品項及價格，為防免被告
    誤摻毒品成分或比例錯置，而有不敷成本之情形，綽號「狗
    哥」與被告必然對於各該扣案物之內容、性質知之甚詳。又
    按販賣毒品係違法行為，非可公然為之，有獨特販售通路及
    管道，並無公定價格，或隨供需雙方資力、關係深淺、需求
    量、貨源充裕與否、對行情之認知，及政府查緝鬆嚴之態度
    ，為各種不同之風險評估，而為機動性之調整，故其價格標
    準，自非一成不變，販賣者從各種價差或量差或純度差牟利
    之方式，亦有差異，但其意圖營利之非法販賣行為目的則同
    一。況被告與綽號「狗哥」不惜耗費時間、人力，將毒品原
    料摻入其他粉狀物質，攪拌、秤重、分裝，製成外觀各有不
    同之咖啡包型式，且已完成之咖啡包數量多達數百包，尚未
    完成之原料及包裝袋數量亦甚鉅，顯見被告所製各類毒品咖
    啡包並非提供個人施用，而係伺機對外販售牟利之用，被告
    與綽號「阿狗」具有共同意圖販賣而持有第二、三、四級毒
    品之犯意聯絡及行為分擔，至堪認定。
  ㈥綜上，被告上開所辯，顯係飾卸推諉之詞，無足可採，本件
    事證明確，被告犯行堪以認定，應依法論科。
二、論罪：
  ㈠新舊法比較部分
　  按行為後法律有變更者，適用行為時之法律，但行為後之法
    律有利於行為人者，適用最有利於行為人之法律，刑法第2
    條第1項定有明文。查被告行為後，毒品危害防制條例業經
    總統於109年1月15日華總一義字第10900004091號令修正公
    布，另增列第9條第3項之規定，自109年7月15日起施行。修
    正後毒品危害防制條例第9條第3項另增列：「犯前5條之罪
    而混合二種以上之毒品者，適用其中最高級別毒品之法定刑
    ，並加重其刑至2分之1。」修正前並無此加重規定，足見修
    正後之毒品危害防制條例第9條第3項顯不利於被告，自無適
    用之餘地。　　
　㈡核被告所為，係犯毒品危害防制條例第5條第2項、第3項、第
    4項之意圖販賣而持有第二級毒品、意圖販賣而持有第三級
    毒品、意圖販賣而持有第四級毒品罪。被告持有第二級毒品
    、持有第四級毒品純質淨重20公克以上之低度行為，分別為
    意圖販賣而持有第二級、第四級毒品之高度行為所吸收，均
    不另論罪。又被告以一持有行為，同時觸犯意圖販賣而持有
    第二、三、四級毒品3罪名，為想像競合犯，依刑法第55條
    之規定，應從一重之意圖販賣而持有第二級毒品罪處斷。被
    告與綽號「阿狗」之成年男子就上開犯行間，有犯意聯絡及
    行為分擔，為共同正犯。
　㈢關於刑法第59條規定之審酌：
　　按刑法第59條規定之酌量減輕其刑，必須犯罪另有特殊之原
    因與環境，在客觀上足以引起一般同情，認為即使予以宣告
    法定最低度刑，猶嫌過重者，始有其適用。查毒品之危害，
    除戕害施用者之身心健康外，復因毒品施用者為取得購買毒
    品所需之金錢，亦衍生家庭、社會治安問題，本件被告意圖
    販賣而持有毒品之數量甚鉅，倘流入市面，可供為無數毒品
    施用者之毒品來源，其行為對於他人身心健康及社會秩序實
    已造成潛在之危險，影響非微，而被告前曾因犯藥事法第82
    條第1項輸入禁藥罪，經法院判處有期徒刑3月，緩刑3年，
    現仍在緩刑期間，深知毒品或違禁藥品殘害身心匪淺，竟貪
    圖綽號「阿狗」之人提供報酬之利益，共為本件犯行，綜觀
    被告之犯罪情狀，在客觀上顯然未足以引起一般同情，難認
    有何情堪憫恕之情事，自無適用刑法第59條規定酌減刑之餘
    地，併此敘明。　　
三、撤銷改判之理由及量刑審酌：
  ㈠原審經審理結果，認被告犯罪事證明確，而予論罪科刑，固
    非無見，惟查：本件被告所為，係犯意圖販賣而持有第二、
    三、四級毒品罪，業如前述，原審認定被告係犯持有第二級
    毒品罪及持有第四級毒品純質淨重20公克以上罪，並就被告
    被訴意圖販賣第二、三、四級毒品罪部分，不另為無罪之諭
    知，其認事用法，顯有違誤。檢察官執此為由提起上訴，指
    摘原判決不當，為有理由。至被告上訴主張原審量刑過重，
    請求再予減輕，固無足採，惟原判決既有上開可議之處，即
    屬無可維持，應由本院撤銷改判。
　㈡爰以行為人責任為基礎，審酌被告明知毒品對於人體健康戕
    害甚鉅，施用毒品者容易上癮而戒除不易，政府因而嚴令禁
    絕毒品之流通，竟為貪圖一己私利，與綽號「狗哥」共同意
    圖營利而持有數量甚多之第二、三、四級毒品，倘流入市面
    廣傳散布，後果將不堪設想，其犯罪情節及所生危害非輕，
    另參酌被告前於108年間因違反藥事法案件，經臺灣基隆地
    方法院108年度訴字第785號判決判處有期徒刑3月，緩刑3年
    確定，猶不知深刻反省，竟在緩刑期間再為本件犯行，且犯
    後始終未能坦然面對所為犯行，仍避重就輕、飾詞卸責，難
    認已有悔意，又考量被告於本案中係受綽號「阿狗」之人指
    揮行事，尚非策畫、主導之人，兼衡其犯罪之動機、目的、
    手段，暨被告於本院自陳國中畢業之智識程度、任房仲業，
    月入約3萬元，未婚(見本院卷第196頁)之家庭經濟、生活狀
    況等一切情狀，量處如主文第2項所示之刑，以示懲儆。
四、沒收部分：
  ㈠扣案如附表一編號11、12、14所示之物，經送鑑定結果，均
    內含如附表一編號11、12、14「檢驗結果」欄所示之第二級
    毒品成分；如附表一編號17所示之果汁機內不明殘渣，亦檢
    出含有如附表一編號17「檢驗結果」欄所示之第二級毒品成
    分，並均係被告與綽號「阿狗」共同意圖販賣而持有之第二
    級毒品，自均應依毒品危害防制條例第18條第1項前段規定
    ，宣告沒收銷燬；盛裝上開毒品之外包裝袋以及附表一編號
    17所示之果汁機，因無法與內裝或殘留之毒品完全析離，亦
    無予以析離之實益及必要，應各一併視為各該第二級毒品之
    一部分，而併依毒品危害防制條例第18條第1項前段規定，
    併予宣告沒收銷燬；至於鑑驗用罄部分，因已不復存在，自
    無庸併為沒收銷燬之諭知。
  ㈡扣案如附表一編號1至10、13、15所示之物，經送鑑定結果，
    均內含如附表一編號1至10、13、15「檢驗結果」欄所示之
    第三、四級毒品，均屬違禁物，並均係被告與綽號「阿狗」
    共同意圖販賣而持有之第三、四級毒品，均應依刑法第38條
    第1項之規定，宣告沒收；盛裝上開毒品之外包裝袋，因與
    其上所殘留之毒品難以完全析離，亦無予以析離之實益及必
    要，應各視同各該違禁物之一部分而併予宣告沒收；至於送
    驗耗損部分之毒品，既因鑑驗而滅失，自無庸併為沒收之諭
    知。
  ㈢扣案如附表一編號18至23所示之封膜機、電子磅秤、分裝袋
    、手機及果汁粉，均係供被告與綽號「阿狗」共同意圖販賣
    而持有毒品所用之工具等情，業經被告供陳在卷（見原審卷
    第198、199頁），均應依毒品危害防制條例第19條第1項規
    定，宣告沒收；至扣案如附表一編號16所示之淡褐色物質(
    疑似MDPBP)，經檢出非毒品成分Eutylone（於被告遭查獲後
    之109年2月3日始列為第三級毒品），查被告於警詢時陳稱
    ：原本狗哥要我拿來分裝昨天被你們查扣的MDPBP咖啡色結
    晶體等語(見偵字第31631號卷第20頁)，顯見上開淡褐色物
    質亦係綽號「狗哥」要求被告併予分裝之物，堪認為被告與
    綽號「狗哥」共同意圖販賣而持有毒品所用之物，亦應依上
    開規定宣告沒收。
  ㈣被告因上開犯行，自綽號「狗哥」處收取報酬1萬元，此據經
    被告供明在卷（見偵字第31631號卷第14頁、原審卷第199頁
    ），係屬被告犯罪所得，且未扣案，應依刑法第38條之1第1
    項前段、第3項規定宣告沒收，於全部或一部不能沒收或不
    宜執行沒收時，追徵其價額。
　㈤至扣案如附表二編號1至3所示之物均未有毒品成分，有內政
    部警政署108年11月7日刑鑑字第1080095494號函、第000000
    0000號函、108年11月18日刑鑑字第1080098995號鑑定書在
    卷可佐（見原審卷第68、70、55至66頁），而非違禁物；另
    附表二編號4、6所示現金、手機為被告個人所有，如附表二
    編號5、7所示手機則為證人蔡依潔所有，業經被告供明在卷
    （見原審卷第198、199頁），復證據證明與本件犯行有何關
    聯，爰均不予宣告沒收。
據上論斷，應依刑事訴訟法第369條第1項前段、第364條、第299
條第1項前段，毒品危害防制條例第5條第2項、第3項、第4項、
第18條第1項前段、第19條第1項，刑法第2條第1項前段、第11條
、第28條、第55條、第38條第1項、第38條之1第1項、第3項，判
決如主文。
本案經檢察官朱學瑛提起公訴，檢察官江玟萱提起上訴，檢察官
陳昱旗到庭執行職務。
中　　華　　民　　國　　110 　年　　6 　　月　　2 　　日
                  刑事第十一庭  審判長法　官  周煙平
                                      法　官  陳俞伶
                                      法　官  連育群
以上正本證明與原本無異。
如不服本判決，應於收受送達後20日內向本院提出上訴書狀，其
未敘述上訴之理由者並得於提起上訴後20日內向本院補提理由書
（均須按他造當事人之人數附繕本）「切勿逕送上級法院」。
                                      書記官  廖紫喬
中　　華　　民　　國　　110 　年　　6 　　月　　2 　　日
附錄：本案論罪科刑法條全文　
毒品危害防制條例第5條
意圖販賣而持有第一級毒品者，處無期徒刑或10年以上有期徒刑
，得併科新臺幣7百萬元以下罰金。
意圖販賣而持有第二級毒品者，處5年以上有期徒刑，得併科新
臺幣5百萬元以下罰金。
意圖販賣而持有第三級毒品者，處3年以上10年以下有期徒刑，
得併科新臺幣3百萬元以下罰金。
意圖販賣而持有第四級毒品或專供製造、施用毒品之器具者，處
1年以上7年以下有期徒刑，得併科新臺幣1百萬元以下罰金。
【附表一】
編號     品名   數量             鑑驗結果      備註  1 第三級毒品3,4-亞甲基雙氧苯基乙基胺戊酮 貳佰肆拾捌包 編號1-1至1-40、1-101至1-190、1-201至1-300、及1-530至1-547：經檢視均為彩色包裝，外觀型態均相似，驗前總毛重2504.19公克（包裝總重369.52公克），驗前總淨重2134.67公克，隨機抽取編號1-20鑑定，經檢視內含褐色粉末，淨重5.13公克，驗餘4.36公克，檢出第三級毒品微量3,4-亞甲基雙氧苯基乙基胺戊酮（N-Ethylpentylone）成分，另檢出非毒品成分Caffeine及Theobromine等（原審卷第57頁） 起訴書附表編號1即扣押物品目錄表編號1  2 第三級毒品甲苯基乙基胺戊酮、甲苯基甲胺戊酮、3,4-亞甲基雙氧苯基乙基胺戊酮及第四級毒品氯二甲基卡西酮 貳佰玖拾玖包 編號1-41至1-100、1-191至1-200、0-000-0-000：經檢視為彩色包裝，外觀型態均相似，驗前總毛重2933.20公克（包裝總重433.55公克），驗前總淨重2499.65公克，隨機抽取編號1-44鑑定，經檢視內含紫色粉末，淨重7.70公克，驗餘6.88公克，檢出微量第三級毒品甲苯基乙基胺戊酮（Methyl-α-ethylaminopentiophenone、MEAPP）、甲苯基甲胺戊酮（Methylpentedrone、MPD）、3,4-亞甲基雙氧苯基乙基胺戊酮（N-Ethylpentylone）及微量第四級毒品氯二甲基卡西酮（Chlorodimethylcathinone、CDMC）等成分（原審卷第57、59頁） 起訴書附表編號2即扣押物品目錄表編號1  3 第三級毒品甲苯基乙基胺戊酮、氯乙基卡西酮及3,4-亞甲基雙氧苯基乙基胺戊酮 貳包 ①米白色物質，毛重1.91公克（包裝重0.22公克），淨重1.69公克，驗餘1.55公克，檢出第三級毒品甲苯基乙基胺戊酮（Methyl-α-ethylaminopentiophenone、MEAPP），純度34％，純質淨重0.57公克、氯乙基卡西酮（Chloroethcathinone、CEC），純度40％，純質淨重0.67公克及微量第三級毒品3-4,亞甲基雙氧苯基乙基胺戊酮（N-Ethylpentylone）（原審卷第59頁） ②米白色物質，毛重1.72公克（包裝重0.22公克），淨重1.50公克，驗餘1.42公克，檢出第三級毒品甲苯基乙基胺戊酮（Methyl-α-ethylaminopentiophenone、MEAPP），純度34％，純質淨重0.51公克、氯乙基卡西酮（Chloroethcathinone、CEC），純度41％，純質淨重0.61公克及微量第三級毒品3-4,亞甲基雙氧苯基乙基胺戊酮（N-Ethylpentyone）（原審卷第61頁） 起訴書附表編號3、4即扣押物品目錄表編號4  4 第三級毒品甲苯基甲胺戊酮 壹包 紫色物質，驗前毛重1.28公克（包裝重0.45公克），驗前淨重0.83公克，驗餘0.72公克，檢出微量第三級毒品甲苯基甲胺戊酮（Methylpentedrone、MPD）成分（原審卷第59頁） 起訴書附表編號5即扣押物品目錄表編號5  5 第三級毒品3,4-亞甲基雙氧苯基乙基胺戊酮 壹包 米白色物質，驗前毛重3.69公克（包裝重0.45公克），驗前淨重3.24公克，驗餘3.15公克，檢出第三級毒品3,4-亞甲基雙氧苯基乙基胺戊酮（N-Ethylpentylone）成分，純度95％，驗前純質淨重3.07公克（原審卷第59頁） 起訴書附表編號6即扣押物品目錄表編號6  6 第四級毒品氯二甲基卡西酮 壹包 米白色物質，驗前毛重5.24公克（包裝重0.45公克），驗前淨重4.79公克，驗餘4.71公克，檢出第四級毒品氯二甲基卡西酮（Chlorodimethylcathinone、CDMC）成分，純度98％，驗前純質淨重4.69公克（原審卷第61頁）。 起訴書附表編號7即扣押物品目錄表編號7  7 第四級毒品氯二甲基卡西酮 壹包 米白色物質，毛重3.54公克（包裝重1.07公克），淨重2.47公克，驗餘2.38公克，檢出第四級毒品氯二甲基卡西酮（Chlorodimethylcathinone、CDMC）成分，純度98％，驗前純質淨重2.42公克（原審卷第61頁） 起訴書附表編號8即扣押物品目錄表編號8  8 第四級毒品先驅原料三級丁氧羰基去甲基愷他命（起訴書附表誤載為「第四級毒品先驅原料三級丁氧羰基去甲基愷他3命」 壹包 米白色物質，驗前毛重209.56公克（包裝重8.22公克），驗前淨重201.34公克，驗餘201.21公克，檢出第四級毒品先驅原料三級丁氧羰基去甲基愷他命（N-Boc-Norketamine），純度77％，驗前純質淨重155.03公克（原審卷第61頁） 起訴書附表編號9即扣押物品目錄表編號10  9 第三級毒品甲苯基甲胺戊酮 貳包 ①編號11-1：粉紅色物質，驗前總毛重2.06公克（包裝重0.89公克），驗前淨重1.17公克，驗餘0.94公克，檢出微量第三級毒品甲苯基甲胺戊酮（Methylpentedrone、MPD）成分，另檢出非毒品成分Fluorodeschloroketamine及Fluoropentedrone等（原審卷第61頁） ②編號11-2：粉紅色物質，驗前毛重11.04公克（包裝重1.10公克），驗前淨重9.94公克，驗餘9.83公克，檢出微量第三級毒品甲苯基甲胺戊酮（Methylpentedrone、MPD）成分，另檢出非毒品成分N-Butylhexedrone及Fluoropentedrone等（原審卷第61頁） 起訴書附表編號10、11即扣押物品目錄表編號11  10 第三級毒品3,4-亞甲基雙氧苯基乙基胺戊酮、甲苯基乙基胺戊酮、甲苯基甲胺戊酮及第四級毒品氯二甲基卡西酮 捌包 ①編號13-1：彩色包裝內含黃橘色粉末，驗前毛重5.99公克（包裝重1.39公克），驗前淨重4.60公克，驗餘3.87公克，檢出第三級毒品3,4-亞甲基雙氧苯基乙基胺戊酮（N-Ethylpentylone）成分，純度1％，驗前純質淨重0.04公克、微量第三級毒品甲苯基乙基胺戊酮（Methy-α-ethylaminopentiophenone、MEAPP）、甲苯基甲胺戊酮（Methylpentedrone、MPD）及第四級毒品氯二甲基卡西酮（Chlorodimethylcathinone、CDMC），純度1％，驗前純質淨重0.04公克，另檢出非毒品成分Fluorodeschloroketamine（原審卷第63頁） ②編號13-2至13-6：經檢視均為橘色包裝，外觀型態均相似，驗前總毛重41.39公克（包裝總重約5.80公克），驗前總淨重35.59公克，隨機抽取編號13-2鑑定，經檢視內含紫色粉末，淨重6.89公克，驗餘6.02公克，檢出微量第三級毒品甲苯基乙基胺戊酮（Methy-α-ethylaminopentiophenone、MEAPP）、甲苯基甲胺戊酮（Methylpentedrone、MPD）、1-氯苯基-2（1-吡咯烷基）-1-戊酮（1-（Chlorophenyl）-2-（1-pyrrolidinyl）-1-pentanone、Cl-Alpha-PVP、Cl-PVPC-PVP）及微量第四級毒品氯二甲基卡西酮（Chlorodimethylcathinone、CDMC）等成分，另驗出非毒品成分Etizolam（108年11月15日列為第三級毒品）（原審卷第63頁） ③編號13-7、13-8：經檢視均為白色包裝，外觀型態均相似，驗前總毛重18.60公克（包裝總重約2.08公克），驗前總淨重16.52公克，隨機抽取編號13-7鑑定，經檢視內含紫色粉末，淨重7.57公克，驗餘6.63公克，檢出微量第三級毒品甲苯基乙基胺戊酮（Methyl-α-ethylaminopentiophenone、MEAPP）、3,4-亞甲基雙氧基乙基胺戊酮（N-Ethylpentylone）、1-氯苯基-2-（1-吡咯烷基）-1-戊酮（1-（Chlorophenyl）-2-（1-pyrrolidinyl)-1-pentanone、Cl-Alpha-PVP、CI-PVP、C-PVP）及微量第四級毒品氯二甲基卡西酮（Chlorodimethylcathinone、CDMC）等成分（原審卷第65頁） 起訴書附表編號12、13、14即扣押物品目錄表編號13  11 第二級毒品甲基安非他命 壹包 淡黃色物質，驗前毛重94.25公克（包裝重1.52公克），驗前淨重92.73公克，驗餘92.54公克，檢出微量第二級毒品甲基安非他命（Methamphetamine）成分（原審卷第65頁） 起訴書附表編號16即扣押物品目錄表編號23  12 第二級毒品甲基安非他命 壹包 淡黃色物質，驗前毛重76.80公克（包裝重1.52公克），驗前淨重75.28公克，驗餘74.93公克，檢出微量第二級毒品甲基安非他命（Methamphetamine）成分（原審卷第65頁） 起訴書附表編號17即扣押物品目錄表編號24  13 第三級毒品1-氯苯基-2-（1-吡咯烷基）-1-戊酮 壹包 褐色物質，驗前毛重28.91公克（包裝重1.52公克），驗前淨重27.39公克，驗餘26.94公克，檢出微量第三級毒品1-氯苯基-2-（1-吡咯烷基）-1-戊酮（1-（Chlorophenyl)-2-（1-pyrrolidinyl）-1-pentanone、Cl-Alpha-PVP、Cl-PVP、C-PVP）成分，另驗出非毒品成分Sibutramine（原審卷第65頁） 起訴書附表編號18即扣押物品目錄表編號25  14 第二級毒品甲基安非他命、第三級毒品愷他命、甲苯基乙基胺戊酮、3,4-亞甲基雙氧苯基乙基胺戊酮、1-氯苯基-2-（1-吡咯烷基）- 1-戊酮、（起訴書附表誤載3,4-亞甲基雙氧苯基乙基胺戊酮為「3,4-亞甲基雙氧苯基乙5基胺戊酮」），及第四級毒品氯二甲基卡西酮（內含第三級毒品愷他命、甲苯基乙基胺戊酮、3,4-亞甲基雙氧苯基乙基胺戊酮、1-氯苯基-2-（1-吡咯烷基）- 1-戊酮、（起訴書附表誤載3,4-亞甲基雙氧苯基乙基胺戊酮為「3,4-亞甲基雙氧苯基乙5基胺戊酮」） 壹包 紅棕色物質，驗前毛重4.33公克（包裝重1.52公克），驗前淨重2.81公克，驗餘2.34公克，檢出微量第二級毒品甲基安非他命（Methamphetamine）、微量第三級毒品愷他命（Ketamine）、甲苯基乙基胺戊酮（Methyl-α-ethylaminopentiophenone、MEAPP）、3,4-亞甲基雙氧苯基乙基胺戊酮（N-Ethylpentylone）、1-氯苯基-2-（1-吡咯烷基）-1-戊酮（1-（Chlorophenyl）-2-（1-pyrrolidinyl）-1-pentanone、Cl-Alpha-PVP、Cl-PVP、C-PVP）及微量第四級毒品氯二甲基卡西酮（Chlorodimethylcathinone、CDMC）等成分，另檢出非毒品成分Eutylone（109年2月3日列為第三級毒品）、Fluorodeschloroketamine、α-PHiP及Sibutramine等（原審卷第65頁） 起訴書附表編號19即扣押物品目錄表編號26  15 第三級毒品甲苯基乙基胺戊酮、甲苯基甲胺戊酮、3,4-亞甲基雙氧苯基乙基胺戊酮，及第四級毒品氯二甲基卡西酮 伍包 編號30-1至30-5：經檢視均為白色包裝，外觀型態均相似，驗前總毛重46.41公克（包裝總重5.50公克），驗前總淨重40.91公克，隨機抽取編號30-4鑑定，經檢視內含紫色粉末，淨重8.55公克，驗餘7.78公克，檢出微量第三級毒品甲苯基乙基胺戊酮（Methyl-α-ethylaminopentiophenone、MEAPP）、甲苯基甲胺戊酮（Methylpentedrone、MPD）、3,4-亞甲基雙氧苯基乙基胺戊酮（N-Ethylpentylone）及微量第四級毒品氯二甲基卡西酮（Chlorodimethylcathinone、CDMC）等成分（原審卷第66頁） 起訴書附表編號20即扣押物品目錄表編號30  16 疑似MDPBP 伍包 淡褐色物質，總毛重5062.00公克（包裝總重66.60公克），驗前總淨重4995.40公克，驗餘4994.60公克，檢出非毒品成分Eutylone（109年2月3日始列為第三級毒品）（原審卷第70頁） 扣押物品目錄表編號3  17 果汁機 壹臺 不明殘渣，檢視為黃棕色物質，驗前毛重1.25公克（包裝重0.85公克），驗前淨重0.40公克，驗餘0.01公克，檢出微量第二級毒品甲基安非他命（Methamphetamine）、微量第三級毒品甲苯基乙基胺戊酮（Methyl-α-ethylaminopentiopheenone、MEAPP）、3,4-亞甲基雙氧苯基乙基胺戊酮（N-Ethylpentylone）、1-氯苯基-2-（1-吡咯烷基）-1-戊酮（1-（Chlorophenyl）-2-（1-pyrrolidinyl)-1-pentanone、Cl-Alpha-PVP）、2-氟-去氯愷他命（2-Fluorodeschloroketamine）（108年11月15日列為第三級毒品）、依替唑侖（Etizolam）（108年11月15日列為第三級毒品）、3,4-亞甲基雙氧苯基乙基胺丁酮（Entylone）（109年2月3日列為第三級毒品）及微量第四級毒品氯二甲基卡西酮（Chlorodimethylcathinone、CDMC）等成分（原審卷第72、73頁） 起訴書附表編號15即扣押物品目錄表編號15  18 封膜機 壹臺 供分裝持有之毒品使用 扣押物品目錄表編號16  19 電子磅秤 肆組 供分裝持有之毒品使用 扣押物品目錄表編號17  20 分裝袋 壹批 供分裝持有之毒品使用 扣押物品目錄表編號18  21 果汁粉（未開封） 陸包  扣押物品目錄表編號21  22 果汁粉（開封） 貳包  扣押物品目錄表編號22  23 IPHONE手機（白） 壹支 ①IMEI：000000000000000 ②含門號0000000000號SIM卡1張 ③范政輝所有，供范政輝與狗哥聯繫之用 扣押物品目錄表編號20 

【附表二】
編號       品名   數量            鑑驗結果     備註  1 疑似一粒眠 壹仟伍佰貳拾肆顆 1包，橘色圓形藥錠，外觀型態均相似，隨機抽取5顆磨混鑑定，總淨重301.15公克，驗餘300.16公克，檢出非毒品成分Etizolam（108年11月15日列為第三級毒品），未檢出第三級毒品成分硝甲西泮（硝甲氮平）（Nimetazepam）成分（原審卷第68頁） 扣押物品目錄表編號2  2 不明藥錠 拾貳顆 經檢視為橘色圓形藥錠，外觀型態均相似，總淨重2.96公克，驗餘2.71公克，檢出非毒品成分Diclazepam（原審卷第63頁） 扣押物品目錄表編號12  3 不明膠囊 玖顆 經檢視均為橘／白色膠囊，外觀型態均相似，總淨重2.30公克，驗餘2.05公克，檢出非毒品成分MTMP（MMMP）及Eutylone等（原審卷第65頁） 扣押物品目錄表編號14  4 現金 新臺幣壹萬壹仟捌佰元  扣押物品目錄表編號19  5 NOKIA手機（銀色） 壹支 ①IMEI：000000000000000 ②蔡依潔所有。 扣押物品目錄表編號27  6 IPHONE 7手機 壹支 ①IMEI：000000000000000 ②含門號0000000000號SIM 卡1 張 ③范政輝所有，但與本案無關 扣押物品目錄表編號28  7 IPHONE 8手機 壹支 ①IMEI：000000000000000 ②含門號0000000000號SIM 卡1 張 ③蔡依潔所有 扣押物品目錄表編號29